【裁判字號】    95,交聲,326
【裁判日期】    950822
【裁判案由】    違反道路交通管理處罰條例聲明異議
【裁判全文】
臺灣桃園地方法院交通事件裁定         95年度交聲字第326號
原處分機關  交通部公路總局新竹區監理所中壢監理站
異  議  人
即受處分人  甲○○
上列受處分人因違反道路交通管理處罰條例事件，對交通部公路
總局新竹區監理所中壢監理站民國95年6月8日所為處分（原處分
案號：壢監裁字第裁53-E00000000號）聲明異議，本院裁定如下
：
    主  文
異議駁回。
    理  由
一、按「汽車有下列情形之一者，處汽車所有人新臺幣三千六百
    元以上一萬零八百元以下罰鍰，並禁止其行駛：…七、已領
    有號牌而未懸掛或不依指定位置懸掛。」、「前項第二款、
    第十款之車輛並沒入之；第三款、第四款之牌照扣繳之；第
    五款、第七款之牌照、號牌吊銷之。」，修正前道路交通管
    理處罰條例第12條第1 項第7 款、第2 項定有明文。又汽車
    號牌每車兩面，應正面懸掛於車輛前後端之明顯正當位置。
    ，亦為道路交通安全規則第11條第1 項第2 款所明定。
二、原處分意旨略以：異議人即受處分人甲○○（受處分人）於
    民國95年4 月4 日上午10時40分許，駕駛車牌號碼2951－FK
    號自用小貨車在新竹線關西鎮臺三線56公里處，經新竹縣警
    察局新埔分局關西分駐所員警藍意芳掣單舉發受處分人有「
    汽車行駛於道路未懸掛前號牌」之違規行為，原處分機關依
    修正前道路交通管理處罰條例第12條第1 項第7 款、第2 項
    規定，裁處罰鍰新臺幣（下同）3600元，並為吊銷牌照之處
    分。
三、聲明異議意旨略以：於95年4 月3 日晚間經警舉發車前不能
    掛保險桿，而把保險桿拆下裝回車牌，翌日即95年4 月4 日
    到新竹關西洽公，因該處地勢不佳，地面巔簸，以致前車牌
    半掉落，螺絲斷裂，無法裝置，因而將前車牌放置車上，非
    故意不懸掛大牌云云。
四、經查：
  (一)受處分人於上開時地駕駛車牌號碼2951－FK號自用小貨車在
    新竹線關西鎮臺三線56公里處，因未懸掛前號牌而為警掣單
    舉發違規之事實，業據受處分人坦承不諱，核與證人即舉發
    之員警藍意芳於本院證述之證詞相符，受處分人確有於上開
    時、地駕駛車輛未懸掛前車牌之事實明確。
  (二)受處分人雖辯稱：於95年4 月3 日晚間因經警舉發車輛前方
    不能掛保險桿，而拆卸保險桿並拆裝車牌，當日駕車行駛之
    道路地勢不佳，以致前車牌半掉落，螺絲斷裂，無法裝置，
    因而將前車牌放置車上，非故意不懸掛大牌云云。惟查，受
    處分人於本院調查時，先則稱於95年4 月3 日晚間經警舉發
    車輛前不能掛保險桿時，當場即將保險桿拆下，再將車牌裝
    回去，惟經本院訊問既可當場拆卸保險桿再裝車牌，則車上
    應有工具可將脫落之車牌裝回，不需放置車上時，又改稱前
    晚係回家後始拆卸保險桿云云，前後已有不符。再就本件車
    牌係車輛行進間車牌脫落，而撿起來放在車上，或係車牌脫
    落一半，怕車牌掉了，而把車牌拆下來放在車上，受處分人
    亦前後陳述不一。又既前一日已裝置固定車牌，依一般常情
    應不至於翌日行車時螺絲即予斷裂脫落，受處分人所辯因地
    勢不佳車牌脫落或半脫落，而撿取或拆下放置車上云云，均
    難採取。本件受處分人未依規定懸掛前號牌之事證明確，受
    處分人有上揭違規行為堪以認定。
五、受處分人行為後，道路交通管理處罰條例第12條第1 項第7
    款、第2 項業於94年12月28日修正公布為：「汽車有下列情
    形之一者，處汽車所有人新臺幣3 千6 百元以上1 萬8 百元
    以下罰鍰，並禁止其行駛：…七、已領有號牌而未懸掛或不
    依指定位置懸掛。」、「前項第1 款中屬未依公路法規定取
    得安全審驗合格證明，及第2 款、第9 款之車輛並沒入之；
    第3 款、第4 款之牌照扣繳之；第5 款至第7 款之牌照吊銷
    之。」（於95年7 月1 日施行）。而依行政罰法第5 條規定
    ：「行為後法律或自治條例有變更者，適用行政機關最初裁
    處時之法律或自治條例。但裁處前之法律或自治條例有利於
    受處罰者，適用最有利於受處罰者之規定。」（行政罰法於
    94 年2月5 日公布，依該法第46條之規定，自公布後1 年施
    行），是道路交通管理處罰條例修正前、後之裁罰金額均為
    新臺幣3600元以上1 萬800 元以下罰鍰，則依行政罰法第5
    條規定，本件應適用原處分機關裁處之法律即修正前道路交
    通管理處罰條例第12條規定，併予敘明。
六、綜上所述，受處分人確有於上開時、地未懸掛或不依指定位
    置懸掛號牌之違規行為，原處分機關依修正前道路交通管理
    處罰條例第12條1 項第7 款、第2 項規定及違反道路交通管
    理事件統一裁罰基準表等規定，裁處受處分人罰鍰新臺幣
    3600 元 ，併吊銷牌照，核無違誤，本件異議之聲明為無理
    由，應予駁回。
七、據上論斷，應依道路交通管理處罰條例第87條第2 項、道路
    交通案件處理辦法第19條，裁定如主文。
中    華    民    國    95    年    8     月    22    日
                    交通法庭法  官  蔡寶樺
以上正本證明與原本無異。
如不服本裁定，應於裁定送達後5 日內向本院提出抗告狀。
                            書記官  王泰元
中    華    民    國    95    年    8     月    23    日


司法院資訊處製作；財團法人民間司法改革基金會備份。
